臺灣南投地方法院刑事判決
111年度訴字第91號
公  訴  人  臺灣南投地方檢察署檢察官 
被      告  黃震華




選任辯護人  賴威平律師（法扶律師）
上列被告因違反毒品危害防制條例等案件，經檢察官提起公訴（
110年度偵字第4855號、110年度偵字第6434號、111年度偵字第1
554號），及移送併案審理（111 年度偵字第10532號），本院判
決如下：
    主  文
甲○○犯如附表一至附表五論罪科刑及沒收欄所示之罪，各處如
附表一至附表五論罪科刑及沒收欄所示之刑及沒收。應執行有期
徒刑捌年捌月。
    事  實
一、甲○○明知海洛因及甲基安非他命分屬毒品危害防制條例第
    2 條第2 項第1 款、第2 款規定之第一級、第二級毒品，不
    得販賣、轉讓，又明知甲基安非他命亦屬中央衛生主管機關
    行政院衛生福利部明令公告禁止製造調劑、輸入、輸出、販
    賣或陳列之毒害藥品，為藥事法所規定之禁藥，非經許可不
    得轉讓，竟仍分別為下列行為：
  ㈠意圖營利，基於販賣販賣第一級毒品海洛因之犯意，於附表
    一所示之時間、地點，以附表一所示之聯絡方式，販賣第一
    級毒品海洛因與如附表一所示之人（販賣第一級毒品海洛因
    之時間、地點、聯絡方式、毒品價量、種類、販賣所得等情
    均詳如附表一所示）。
  ㈡意圖營利，基於販賣販賣第二級毒品甲基安非他命之犯意，
    於附表二所示之時間、地點，以附表二所示之聯絡方式，販
    賣第二級毒品甲基安非他命與如附表二所示之人（販賣第二
    級毒品甲基安非他命之時間、地點、聯絡方式、毒品價量、
    種類、販賣所得等情均詳如附表二所示）。
  ㈢基於轉讓第一級毒品海洛因及禁藥甲基安非他命之犯意，於
    附表三所示之時間、地點，無償轉讓第一級毒品海洛因及禁
    藥甲基安非他命與如附表三所示之人（轉讓第一級毒品海洛
    因及禁藥甲基安非他命之時間、地點、聯絡方式、種類及數
    量等情均詳如附表三所示）。
  ㈣基於轉讓第一級毒品海洛因之犯意，於附表四所示之時間、
    地點，無償轉讓第一級毒品海洛因與如附表四所示之人（轉
    讓第一級毒品海洛因之時間、地點、聯絡方式、種類及數量
    等情均詳如附表四所示）。
　㈤基於轉讓禁藥甲基安非他命之犯意，於附表五所示之時間、
    地點，無償轉讓禁藥甲基安非他命與如附表五所示之人（轉
    讓禁藥甲基安非他命之時間、地點、聯絡方式、禁藥種類及
    數量等情詳如附表五所示）。嗣經警於民國110 年9 月7 日
    在南投市○○○路○街00號海隆大旅社201 號房拘提甲○○，並自
    其隨身背包扣得如附表六所示之物，恩而查悉上情。
二、案經臺灣南投地方檢察署檢察官指揮南投縣政府警察局少年
    警察隊報告、臺灣臺中地方檢察署檢察官簽分陳請臺灣高等
    檢察署臺中檢察分署檢察長令轉臺灣南投地方檢察署檢察官
    偵查起訴及臺灣臺中地方檢察署檢察官移送併辦。
    理  由
一、證據能力之說明：
　㈠按被告以外之人於審判外之陳述雖不符刑事訴訟法第159 條
    之1 至之4 等4 條之規定，而經當事人於審判程序同意作為
    證據，法院審酌該言詞陳述或書面陳述作成時之情況，認為
    適當者，亦得為證據；當事人、代理人或辯護人於法院調查
    證據時，知有刑事訴訟法第159 條第1 項不得為證據之情形
    ，而未於言詞辯論終結前聲明異議者，視為有前項之同意，
    同法第159條之5 定有明文。立法意旨在於傳聞證據未經當
    事人之反對詰問予以核實，原則上先予排除。惟若當事人已
    放棄反對詰問權，於審判程序中表明同意該等傳聞證據可作
    為證據；或於言詞辯論終結前未聲明異議，基於尊重當事人
    對傳聞證據之處分權，及證據資料愈豐富，愈有助於真實發
    見之理念，且強化言詞辯論主義，使訴訟程序得以順暢進行
    ，上開傳聞證據亦均具有證據能力。嗣最高法院104 年第3 
    次刑事庭決議認本條之適用並不以「不符前四條之規定」為
    要件，惟如符合第159 條之1 第1 項規定之要件而已得為證
    據者，不宜贅依第159 條之5 之規定認定有證據能力。本案
    下列引用之供述證據，檢察官、被告甲○○及辯護人於本院準
    備程序迄於言詞辯論終結前均未聲明異議，而本院認其作成
    之情形並無違反法定程序取得或不當情形，經審酌後認為適
    當，應認於本案有證據能力。
　㈡本案以下引用之非供述證據，均依法定程序製作、取得，與
    本案具有關聯性，業經本院依法踐行調查證據程序，檢察官
    、被告及辯護人均不爭執該等證據之證據能力，亦查無依法
    應排除其證據能力之情形，均具證據能力。
二、認定犯罪事實所憑之證據及理由：
  ㈠上揭犯罪事實，業據被告甲○○於偵查及審理中均坦承不諱
    ，核與證人王曉晴、羅靜雯、陳湘桓、吳柏泓、張志祥、沈
    當益、廖志乾於警詢及偵查中之證述情節相符（參見警卷第
    84頁至98頁、第131 頁至143 頁、第149 頁至151 頁、第15
    7 頁至166 頁，4855偵卷第114 頁至118 頁、第476 頁、第
    324 頁至326 頁、第354 頁至356 頁、第319 頁至321 頁、
    第171 頁至174 頁、第75頁至85頁、第104 頁至107 頁、第
    110 頁至112 頁，10532 偵卷第61頁至64頁、第135 頁至13
    7 頁、第93頁至100 頁、第127 頁至129 頁），並有搜索扣
    押筆錄、扣押物品目錄表、扣案物品照片、監視器翻攝照片
    、手機翻攝照片、指認犯罪嫌疑人紀錄表、犯罪嫌疑人指認
    表、車輛詳細資料報表、車行軌跡、車行紀錄匯出文字資料
    、中山醫學大學附設醫院檢驗科藥物檢測中心尿液檢驗報告
    、衛生福利部草療養院鑑驗書、南投縣政府警察局少年警察
    隊委託驗尿液代號與真實姓名對照表（見警卷第7 頁至25頁
    、第43頁至83頁、第161 頁至163 頁、第172 頁至178 頁、
    第106 頁至119 頁，4855偵卷第30頁至36頁、第194 頁至20
    0 頁、第220 頁至235 頁、第328 頁至332 頁），足認被告
    上開任意性自白與事實相符。
　㈡按販賣毒品者，其主觀上須有營利之意圖，且客觀上有販賣
    之行為，即足構成，至於實際上是否已經獲利，則非所問（
    參照最高法院93年度台上字第1651號判決）。復衡諸我國查
    緝毒品之施用或販賣一向執法甚嚴，對於販賣毒品者尤科以
    重度刑責，又販賣毒品既係違法行為，當非可公然為之，亦
    無公定價格，且容易分裝並增減份量，而每次買賣之價量，
    可能隨時依雙方關係深淺、資力、需求量及對行情之認知、
    來源是否充裕、查緝是否嚴謹、購買者被查獲時供述購買對
    象之可能風險之評估等情形，而異其標準，非可一概而論，
    是販賣之利得，誠非固定，除非經行為人詳細供出各次所販
    賣之毒品之進價及售價，且數量俱臻明確外，實難察得其交
    易實情，但販賣毒品係重罪，且毒品量微價高，取得不易，
    倘若非有利可圖，一般人當無干冒重度刑責而提供毒品給他
    人之可能，是其販入之價格必較售出之價格低廉，而有從中
    賺取買賣差價牟利之意圖及事實，應屬合理之認定，縱使販
    賣之人從價差或量差中牟利方式雖異，其意圖營利之非法販
    賣行為仍屬同一。本件被告與附表一、二所示之購毒者陳湘
    桓、吳柏泓、沈當益並非至親，被告竟甘冒遭到查緝判處重
    刑之危險，分別將第一、二級毒品販賣並交付與上開購毒者
    ，並收取對價，顯見如附表一、二所示之販賣第一、二級毒
    品犯行對被告，係屬有利可圖始願為之，堪認被告如附表一
    、二所示販賣第一、二級毒品之犯行，被告有從中獲利之意
    圖甚明。
　㈢綜上，前開犯罪事實均事證明確，被告上開犯行均堪以認定
    ，應依法論罪科刑。
三、論罪科刑之理由：
  ㈠按海洛因、甲基安非他命係屬毒品危害防制條例第2 條第2 
    項第1 款、第2 款所稱之第一級毒品、第二級毒品，不得販
    賣、轉讓。又按甲基安非他命係毒品危害防制條例第2 條第
    2 項第2 款依毒品成癮性、濫用性及對社會危害性分級管制
    之第二級毒品，不得非法持有、轉讓，且第二級毒品MDMA、
    MDA 、安非他命及甲基安非他命等成分均屬安非他命類藥品
    ，業經行政院衛生署於75年7 月11日以衛署藥字第597627號
    函公告，為有效管理安非他命類藥品與其衍生物之鹽類及製
    劑，重申公告禁止使用，而均屬藥事法第22條第1 項第1 款
    所規定之「禁藥」（即藥事法第22條第1 項第1 款所稱之「
    經中央衛生主管機關明令公告禁止製造、調劑、輸入、輸出
    、販賣或陳列之毒害藥品。」），嗣雖又經行政院衛生署公
    告列為化學合成類麻醉藥品管理，仍不失其為禁藥之性質（
    最高法院82年度台上字第2259號判決意旨參照）。再按一犯
    罪行為同時有二種以上之法律規定可資處罰者，為法規競合
    ，於法規競合時，究應如何選擇其中最適當之法條而為適用
    ，刑法並無明文，自應依法理，而重法優於輕法為優先關係
    之第一適用順序。又按毒品危害防制條例第8 條第2 項之轉
    讓第二級毒品罪及藥事法第83條第1 項之轉讓禁藥罪，同有
    處罰之規定，而依92年7 月9 日總統令修正公布，自93年1 
    月9 日施行之毒品危害防制條例第8 條第6 項規定，轉讓毒
    品達一定數量者，加重其刑至2 分之1 ，其標準由行政院定
    之。若未達加重刑之標準，該條第2 項之轉讓第二級毒品罪
    之法定本刑為「6 月以上5 年以下有期徒刑，得併科新臺幣
    70萬元以下罰金」；另藥事法第83條第1 項之轉讓禁藥罪，
    其法定本刑為「7 年以下有期徒刑，得併科新臺幣5 千萬元
    以下罰金」。被告如犯罪事實所示轉讓與證人羅明順之第二
    級毒品甲基安非他命之數量，無證據足資認定已達行政院依
    毒品危害防制條例第8 條第6 項規定訂定之「轉讓毒品加重
    其刑之數量標準」第2 條第1 項第2 款規定之轉讓第二級毒
    品淨重10公克以上。依罪疑惟輕原則，當認被告如附表二所
    示轉讓之第二級毒品甲基安非他命之淨重重量，未達上開規
    定加重刑之數量標準，則藥事法第83條第1 項之罪之法定本
    刑，顯較毒品危害防制條例第8 條第2 項之罪之法定本刑為
    重，依法規競合，以重法優於輕法之適用法則，被告如附表
    二所示轉讓甲基安非他命部分犯行，自應適用較重之藥事法
    第83條第1 項之轉讓禁藥罪論處（最高法院刑事大法庭109 
    年度台上大字第1089號裁定、97年度台上字第3490號、97年
    度台非字第397 號判決意旨參照）。
  ㈡核被告如附表一編號1 至3所示行為，均係犯毒品危害防制條
    例第4 條第1 項之販賣第一級毒品罪（共3 罪）；如附表一
    編號4 所示行為，係犯毒品危害防制條例第4 條第6 項、第
    1 項之販賣第一級毒品未遂罪；如附表二所示行為，均係犯
    毒品危害防制條例第4 條第2 項之販賣第二級毒品罪（共2 
    罪）；如附表三所示行為，係犯毒品危害防制條例第8 條第
    1 項之轉讓第一級毒品罪及藥事法第83條第1 項之轉讓禁藥
    罪；如附表四所示行為，均係犯毒品危害防制條例第8 條第
    1 項之轉讓第一級毒品罪（共2 罪）；如附表五所示行為，
    均係犯藥事法第83條第1 項之轉讓禁藥罪（共3 罪）。
  ㈢就附表三部分，被告在同一時間、同一處所，以一行為將海
    洛因、甲基安非他命轉讓與張志祥，係以一行為同時觸犯2 
    罪名，為想像競合犯，應依刑法第55條前段之規定，從一重
    之轉讓第一級毒品罪處斷。
  ㈣被告為販賣海洛因、甲基安非他命及轉讓海洛因前所為持有
    該毒品之行為，為該次販賣、轉讓之高度行為所吸收，不另
    論罪。另被告轉讓甲基安非他命之行為，既已適用藥事法第
    83條第1 項之轉讓禁藥罪處罰，基於法律整體適用不容割裂
    之原則，其各轉讓甲基安非他命前持有甲基安非他命行為，
    自不能再行割裂適用毒品危害防制條例加以處罰，故不再論
    以持有第二級毒品罪名，附此敘明。
  ㈤被告所為3 次販賣第一級毒品犯行、2 次販賣第二級毒品犯
    行、1 次販賣第一級毒品未遂犯行、3 次轉讓禁藥犯行，3 
    次轉讓第一級毒品犯行，犯意各別、行為互殊，應予分論併
    罰。另臺灣臺中地方法院檢察署111 年度偵字第10532號移
    送併辦部分，核與本案附表五編號2 屬同一事實，為同一案
    件，本院自應併予審理。
  ㈥刑之減輕部分：
　⒈附表一編號4 部分，被告係著手於販賣第一級毒品犯行之實
    行而不遂，為未遂犯，應依刑法第25條第2 項規定減輕其刑
    。
　⒉被告就附表一編號1 至4 所示販賣海洛因之次數共4 次，藥
    腳對象僅2 人，各該藥腳對象本即有施用毒品習慣，非因被
    告之販賣行為而沾染毒品。又被告各次之販賣金額均僅1 千
    元，金額不大，交易零星，對象特定，各次獲利有限，其惡
    性及犯罪情節與專門從事大量販賣毒品之「國際盤」、「大
    盤」、「中盤」之毒販有別，且與利用幫派組織結構販賣而
    獲得厚利、使毒品大量流通之情形相較，被告行為所生危害
    顯然較低。因被告行為時所犯販賣第一級毒品罪之法定本刑
    為死刑或無期徒刑，倘各處以最低之無期徒刑，實嫌過重，
    難謂符合罪刑相當及比例原則，容有情輕法重之虞，爰均依
    刑法第59條規定，酌量減輕其刑。
　⒊毒品危害防制條例第17條第2 項部分：
　　按被告轉讓同屬禁藥之第二級毒品甲基安非他命（未達法定
    應加重其刑之一定數量）予成年人，依重法優於輕法之原則
    ，擇較重之藥事法第83條第1 項轉讓禁藥罪論處，如被告於
    偵查及審判中均自白，仍應適用毒品危害防制條例第17條第
    2 項規定減輕其刑（最高法院109 年度台上大字第4243號裁
    定意旨參照）。經查，被告於偵查及審判中均自白事實欄一
    ㈠至㈤之全部犯行（即附表一至附表五），則依毒品危害防制
    條例第17條第2 項規定及上開大法庭裁定意旨，均應依毒品
    危害防制條例第17條第2 項規定減輕其刑。
　⒋毒品危害防制條例第17條第1 項部分：
　　按犯第4 條至第8 條、第10條或第11條之罪，供出毒品來源
    ，因而查獲其他正犯或共犯者，減輕或免除其刑。毒品危害
    防制條例第17條第1項定有明文。有期徒刑、拘役、罰金減
    輕者，減輕其刑至2 分之1 。但同時有免除其刑之規定者，
    其減輕得減至3 分之2 。刑法第66條復有明文。所稱「供出
    毒品來源，因而查獲其他正犯或共犯者」，係指犯罪行為人
    供出毒品來源之對向性正犯，或與其具有共同正犯、共犯（
    教唆犯、幫助犯）關係之毒品由來之人的相關資料，使調查
    或偵查犯罪之公務員得據以對之發動調查或偵查程序，並因
    此而確實查獲其人、其犯行者（最高法院103 年度第6 次刑
    事庭會議決議㈡參照）。又按被告轉讓同屬禁藥之第二級毒
    品甲基安非他命（未達法定應加重其刑之一定數量）予成年
    人，依重法優於輕法之原則，雖應擇較重之藥事法第83條第
    1 項轉讓禁藥罪論處，倘被告符合毒品條例第17條第1 項規
    定之要件，亦應適用該條項規定減輕或免除其刑，始符平等
    原則（最高法院110 年度台上字第552 號判決參照）。查被
    告於警詢時就附表二（即販賣甲基安非他命部分）、附表三
    （同時轉讓海洛因及禁藥甲基安非他命部分）、附表五（即
    轉讓禁藥甲基安非他命部分）即有供出毒品甲基安非他命之
    來源為王世男，警方並因而查獲毒品來源王世男並移送臺灣
    臺中地方檢察署偵辦，有南投縣政府警察局111 年4 月22日
    投警少字第1110021892號函暨檢附南投縣政府警察局刑事案
    件移送書、臺灣臺中地方檢察署檢察官111 年度偵字第2099
    號起訴書在卷可參（見4855偵卷第455 頁至458 頁，本院卷
    第67頁至76頁、第115 頁至119 頁），堪認確因本案被告供
    出毒品來源而查獲上手王世男，爰依毒品危害防制條例第17
    條第1 項就附表二、附表三、附表五所示之犯行減輕其刑。
  ⒌就附表一、附表二、附表三、附表五所示之犯行，均有2 種
    以上之減刑事由，爰依刑法第70規定遞減其刑。
  ㈦爰審酌被告未思以正途謀生，無視毒品對社會秩序及國民健
    康危害至深且鉅，又嚴重影響社會治安，且施用毒品者容易
    上癮而戒除不易，竟無視國家杜絕毒品犯罪之禁令，僅為圖
    自己利益，仍非法販賣第一、二級毒品、轉讓第一級毒品及
    禁藥，對於國民健康及社會秩序之影響甚鉅，應嚴予非難，
    不宜輕縱，兼衡及犯後坦承全部犯行之犯後態度、販賣毒品
    之次數、數量非鉅、轉讓毒品之次數，兼衡其國中肄業智識
    程度，擔任臨時工，經濟狀況勉持，目前與母親及弟弟同住
    ，及犯罪之動機、目的、手段、所生危害等一切情狀，分別
    量處如附表一至五論罪科刑及沒收欄所示之刑，並依法定應
    執行之刑如主文所示。
  ㈧沒收部分：
  ⒈按毒品危害防制條例第18條第1項前段規定，查獲之第一、二
    級毒品，不問屬於犯人與否，均沒收銷燬之，此所稱「查獲
    之毒品」，係指被查獲而與本案有關之全部毒品而言。扣案
    如附表六編號1、2所示之物，雖分別鑑定為海洛因及甲基安
    非他命，然被告於本院審理時陳稱上揭之物係另案供其自己
    吸食毒品所用，卷內無積極證據足證與本案有關，故尚難於
    本案逕為沒收銷毀之諭知。　　
　⒉扣案如附表六編號6、8所示之行動電話及電子磅秤，為被告
    所有，且用以聯繫及分裝如附表一至附表五所示犯行使用等
    情，業據被告供承在卷，是均應依毒品危害防制條例第19條
    第1 項及刑法第38條第2 項前段宣告沒收。
　⒊扣案如附表六編號11中之新臺幣（下同）1500元價金，為被
    告販賣第二級毒品所得（即附表二編號1、2部分），此部分
    業經檢察官於偵查中當庭扣押，有臺灣南投地方檢察署訊問
    筆錄、收受贓證物品清單及贓證物款收據在卷可考（見4855
    偵卷第361 頁至364 頁），應依刑法第38條之1第1 項規定
    沒收。
  ⒋扣案如附表六編號3 至5、7、9、10所示之物，雖為被告所有
    ，惟與本案無關，卷內亦無證據證明與本案之關聯，自無庸
    予以沒收。
據上論斷，應依刑事訴訟法第299 條第1 項前段，判決如主文。
本案經檢察官王晴玲提起公訴，檢察官陳佞如移送併案審理，檢
察官劉景仁到庭執行職務。
中　　華　　民　　國　　111 　年　　8 　　月　　29　　日
　　　　　　　　　        臺灣南投地方法院刑事第二庭    
　　　　　　　　　            審判長法　官 楊國煜
　　　　　　　　　                  法  官 顏紫安 
　　　　　　　　　                  法  官 羅子俞
以上正本證明與原本無異。 
如不服本判決應於判決送達後20日內向本院提出上訴狀，（均須
按他造當事人之數附繕本）「切勿逕送上級法院」。　　　　　
                                    書記官  吳瓊英
中　　華　　民　　國　　111 　年　　8 　　月　　30　　日
附錄本案論罪科刑法條：
毒品危害防制條例第4條第1項
製造、運輸、販賣第一級毒品者，處死刑或無期徒刑；處無期徒
刑者，得併科新臺幣3千萬元以下罰金。
製造、運輸、販賣第二級毒品者，處無期徒刑或10年以上有期徒
刑，得併科新臺幣1千5百萬元以下罰金。
製造、運輸、販賣第三級毒品者，處7年以上有期徒刑，得併科
新臺幣1千萬元以下罰金。
製造、運輸、販賣第四級毒品者，處5年以上12年以下有期徒刑
，得併科新臺幣5百萬元以下罰金。
製造、運輸、販賣專供製造或施用毒品之器具者，處1年以上7年
以下有期徒刑，得併科新臺幣1百50萬元以下罰金。
前五項之未遂犯罰之。

毒品危害防制條例第8條第1項
轉讓第一級毒品者，處1年以上7年以下有期徒刑，得併科新臺幣
1百萬元以下罰金。

藥事法第83條第1項
明知為偽藥或禁藥，而販賣、供應、調劑、運送、寄藏、牙保、
轉讓或意圖販賣而陳列者，處7年以下有期徒刑，得併科新臺幣5
千萬元以下罰金。
　　　　　　　　　
附表一：
編號 犯罪事實 論罪科刑及沒收 備註 1 甲○○意圖營利，基於販賣第一級毒品海洛因之犯意，於民國110年7月22日9時7分許，以附表六編號6 所示之行動電話與陳湘桓聯繫，陳湘桓騎乘車牌號碼000-0000號普通重型機車至甲○○位於南投縣○○市○○街00巷00號之住處，甲○○以1000元之價格，販賣並交付海洛因1 小包與陳湘桓，陳湘桓迄今未支付約定之價金1000元。 甲○○販賣第一級毒品，處有期徒刑柒年捌月。扣案如附表六編號6、8所示之物沒收。  即起訴書附表一編號1 2 甲○○意圖營利，基於販賣第一級毒品海洛因之犯意，於110年7月29日23時26分許，以附表六編號6 所示之行動電話與陳湘桓聯繫，陳湘桓騎乘車牌號碼000-0000號普通重型機車搭載王曉晴至甲○○位於南投縣○○市○○街00巷00號之住處，甲○○以1000元之價格，販賣並交付海洛因1 小包與陳湘桓，陳湘桓迄今未支付約定之價金1000元。 甲○○販賣第一級毒品，處有期徒刑柒年捌月。扣案如附表六編號6、8所示之物沒收。 即起訴書附表一編號2 3 甲○○意圖營利，基於販賣第一級毒品海洛因之犯意，於110年7月30日20時4分許，以附表六編號6 所示之行動電話與陳湘桓聯繫，陳湘桓騎乘車牌號碼000-0000號普通重型機車至甲○○位於南投縣○○市○○街00巷00號之住處，甲○○以1000元之價格，販賣並交付海洛因1 小包與陳湘桓，陳湘桓迄今未支付約定之價金1000元。 甲○○販賣第一級毒品，處有期徒刑柒年捌月。扣案如附表六編號6、8所示之物沒收。 即起訴書附表一編號3 4 甲○○意圖營利，基於販賣第一級毒品海洛因之犯意，先於110年9月3日20時2分許，以附表六編號6 所示之行動電話，與吳柏泓以通訊軟體Facebook Messenger商議以1000元價格販賣第一級毒品海洛因與吳柏泓，並約定於同日在址設南投縣○○市○○○路○街0號溫美汽車旅館前交易，吳柏泓於同日20時22分許，駕駛車牌號碼0000-00號自小客車抵達後，甲○○見吳柏泓僅攜帶800元現金，故拒絕交付海洛因致未交易成功而販賣未遂。 甲○○販賣第一級毒品未遂，處有期徒刑參年拾月。扣案如附表六編號6、8所示之物沒收。 即起訴書事實欄一（二） 

附表二：
編號 犯罪事實 論罪科刑及沒收 備註 1 甲○○意圖營利，基於販賣第二級毒品甲基安非他命之犯意，於110年7月10日16時43分許，以附表六編號6 所示之行動電話與沈當益聯繫，沈當益騎乘車牌號碼000-000號普通重型機車至甲○○位於南投縣○○市○○街00巷00號之住處，甲○○以500元之價格，販賣並交付甲基安非他命1 小包與沈當益，沈當益並交付500元現金與甲○○。 甲○○販賣第二級毒品，處有期徒刑壹年拾月。扣案如附表六編號6、8所示之物及販賣第二級毒品所得新臺幣伍佰元沒收。 即起訴書附表二編號1 2 甲○○意圖營利，基於販賣第二級毒品甲基安非他命之犯意，於110年7月13日11時7分許，以附表六編號6 所示之行動電話與沈當益聯繫，沈當益騎乘車牌號碼000-000號普通重型機車至甲○○位於南投縣○○市○○街00巷00號之住處，甲○○以1000元之價格，販賣並交付甲基安非他命1 小包與沈當益，沈當益並交付1000元現金與甲○○。 甲○○販賣第二級毒品，處有期徒刑壹年拾壹月。扣案如附表六編號6、8所示之物及販賣第二級毒品所得新臺幣壹仟元沒收。 即起訴書附表二編號2 

附表三：
編號 犯罪事實 論罪科刑及沒收 備註 1 甲○○基於轉讓第一級毒品海洛因及轉讓禁藥甲基安非他命之犯意，於110年7月1日17時7分許，以附表六編號6 所示之行動電話與張志祥聯繫，在其位於南投縣○○市○○街00巷00號之住處，無償轉讓內摻有第一級毒品海洛因之注射針筒及摻有禁藥甲基安非他命之玻璃球吸食器與張志祥，供張志祥施用。 甲○○轉讓第一級毒品，處有期徒刑玖月。扣案如附表六編號6、8所示之物沒收。  即起訴書事實欄一（五） 

附表四：
編號 犯罪事實 論罪科刑及沒收 備註 1 甲○○基於轉讓第一級毒品海洛因之犯意，於110年7月10日23時54分許，以附表六編號6 所示之行動電話與沈當益聯繫，在其位於南投縣○○市○○街00巷00號之住處，無償轉讓內摻有第一級毒品海洛因成份之注射針筒1 支與沈當益。 甲○○轉讓第一級毒品，處有期徒刑捌月。扣案如附表六編號6、8所示之物沒收。 即起訴書事實欄一（七） 2 甲○○基於轉讓第一級毒品海洛因之犯意，於110年7月12日7時47分許，以附表六編號6 所示之行動電話與沈當益聯繫，在其位於南投縣○○市○○街00巷00號之住處，無償轉讓內摻有第一級毒品海洛因成份之注射針筒1 支與沈當益。 甲○○轉讓第一級毒品，處有期徒刑捌月。扣案如附表六編號6、8所示之物沒收。 即起訴書事實欄一（八） 

附表五：
編號 犯罪事實 論罪科刑及沒收 備註 1 甲○○基於轉讓禁藥甲基安非他命之犯意，於110年8月13日14時54分許，以附表六編號6 所示之行動電話與陳湘桓聯繫，在其位於南投縣○○市○○街00巷00號之住處，無償轉讓禁藥甲基安非他命1 小包與陳湘桓施用。 甲○○犯轉讓禁藥罪，處有期徒刑柒月。扣案如附表六編號6、8所示之物沒收。 即起訴書事實欄一（四） 2 甲○○基於轉讓禁藥甲基安非他命之犯意，於110年7月6日0時許，以附表六編號6 所示之行動電話與沈當益聯繫，在其位於南投縣○○市○○街00巷00號之住處，無償轉讓禁藥甲基安非他命1 小包供與沈當益施用。 甲○○犯轉讓禁藥罪，處有期徒刑柒月。扣案如附表六編號6、8所示之物沒收。 即起訴書事實欄一（六） 3 甲○○基於轉讓禁藥甲基安非他命之犯意，於110年9月3日22時許，以附表六編號6 所示之行動電話與廖志乾聯繫，在南投市家樂福前，無償轉讓甲基安非他命1 小包與廖志乾施用。 甲○○犯轉讓禁藥罪，處有期徒刑柒月。扣案如附表六編號6、8所示之物沒收。 即起訴書事實欄一（九） 

附表六：（扣押物品）
編號 扣押物品名稱 數量 所有人 備註 1 海洛因（含袋重1.16公克） 1包 甲○○ 驗餘淨重0.8438公克 2 甲基安非他命（含袋重3.62公克） 1包 甲○○ 驗餘淨重3.1925公克 3 使用過之注射針筒 4支 甲○○  4 勺子 1支 甲○○  5 玻璃吸食器 1支 甲○○  6 黑色IPOHNE 8行動電話（含門號0000000000號SIM卡1張；IMEI：000000000000000） 1支 甲○○  7 金色IPOHNE 6行動電話（IMEI：000000000000000） 1支 甲○○ 無SIM卡 8 電子磅秤 1台 甲○○  9 分裝袋 59個 甲○○  10 新台幣 14400元 甲○○  11 新台幣 4500元 甲○○